【裁判字號】    99,抗,647
【裁判日期】    990726
【裁判案由】    撤銷緩刑
【裁判全文】
臺灣高等法院臺中分院刑事裁定           99年度抗字第647號
抗  告  人  臺灣南投地方法院檢察署檢察官
受  刑  人  甲○○
上列抗告人因受刑人偽造文書等案件，不服臺灣南投地方法院中
華民國99年6月29日裁定（99年度審撤緩字第20號）提起抗告，
本院裁定如下：
    主  文
抗告駁回。
    理  由
一、本案經本院審理結果，認原審裁定認事用法均無不當，應予
    維持，並引原審裁定書記載之事實、證據及理由。（如附件
    ）
二、抗告意旨略以：
  (一)原審裁定以犯罪時間間隔半年，且後案犯行在97年3、4月間
    所為，前案犯行時間為97年10月至12月間，難認前案緩刑宣
    告未收預期效果，以此為由，則刑法第75條之1第1項第1款
    形同具文，因後案犯行均係在緩刑期前所為。
  (二)受刑人所犯後案經檢察官緩起訴處分，其竟未予珍惜，反未
    完成緩起訴處分所附法治教育10小時，始遭撤銷緩起訴處分
    ，而為檢察官聲請簡易判決處刑，是難認受刑人有何悔意，
    是原宣告之緩刑難收其預期效果而有執行刑罰之必要。
三、經查：
  (一)按受緩刑之宣告而有緩刑前因故意犯他罪，而在緩刑期內受
    六月以下有期徒刑、拘役或罰金之宣告確定之情形，足認原
    宣告之緩刑難收其預期效果，而有執行刑罰之必要者，得撤
    銷其宣告，刑事訴訟法第75條之1第1項第1款定有明文。所
    稱「緩刑前因故意犯他罪，而在緩刑期內受六月以下有期徒
    刑．．」，依其文意，應係指緩刑「宣告日」前因故意犯他
    罪，而非該緩刑案之「犯罪行為日」。本件原審裁定係以為
    緩刑宣告之前案之犯罪時間係於後案犯罪時間之後，亦即後
    案之犯罪行為並非於緩刑宣告後所為，因此難認原宣告之緩
    刑有難收其預期效果而有執行刑罰必要之情形。刑法第75條
    之1第1項第1款於前案犯罪行為後，緩刑宣告前而再為犯罪
    行為者，仍有適用之空間，抗告意旨所稱該條項規定將形同
    具文云云，應有誤會。
  (二)抗告人其他抗告理由，於原審法院審理時如何為法院所不採
    ，其理由已據原審裁定記載甚詳，本院仔細斟酌原審裁定理
    由，於相關經驗法則、論理法則並無違背。
四、從而，原審法院裁定駁回撤銷緩刑之聲請，並無不當。本件
    抗告為無理由，應予駁回。
五、據上論結，爰依刑事訴訟法第412條，裁定如主文。
中    華    民    國    99    年    7     月    26    日
            刑事第四庭    審判長法  官  洪  耀  宗
                                法  官  蔡 王金 全
                                法  官  劉  登  俊
以上正本證明與原本無異。
不得再抗告。
                                書記官  張  惠  彥
中    華    民    國    99    年    7     月    26    日
附件
臺灣南投地方法院刑事裁定            99年度審撤緩字第20號
聲  請  人  臺灣南投地方法院檢察署檢察官
受  刑  人  甲○○  男  24歲（民國○○年○月○○日生）
                    身分證統一編號：Ｚ000000000號
                    住南投縣埔里鎮○○里○○○街115號
上列聲請人就受刑人偽造文書等案件，聲請撤銷緩刑之宣告（99
年度執聲字第283號），本院裁定如下：
    主      文
聲請駁回。
    理      由
一、聲請意旨略以：本件受刑人甲○○因偽造文書等案件，經臺
    灣臺北地方法院於民國98年8 月10日以98年度訴字第791 號
    判決判處有期徒刑2 年，罰金新臺幣1 萬5 仟元，緩刑4 年
    ，於98 年9月7 日確定在案。其於緩刑期前即97年3 、4 月
    間犯業務侵占罪，經臺灣臺北地方法院以98年度簡字第4635
    號判處有期徒刑6 月，於99年5 月6 日確定，已合於刑法第
    75條之1 第1 項第1 款規定，因而聲請將上述緩刑之宣告予
    以撤銷等語。
二、按受緩刑之宣告，於緩刑期內因故意犯他罪，在緩刑期內受
    6 個月以下有期徒刑、拘役或罰金之宣告確定，足認原宣告
    之緩刑難收其預期效果，而有執行刑罰之必要者，得撤銷其
    宣告，刑法第75條之1 第1 項第2 款定有明文。緩刑制度係
    為促使惡性輕微之被告或偶發犯、初犯改過自新而設，而刑
    法第75條之1 修正理由即明示：「現行關於緩刑前或緩刑期
    間故意犯他罪，而在緩刑期內受得易科罰金之有期徒刑之宣
    告者，列為應撤銷緩刑之事由，因認過於嚴苛，而排除第75
    條應撤銷緩刑之事由，移列至得撤銷之事由，俾使法官依被
    告再犯情節，而裁量是否撤銷先前緩刑之宣告；其次，如有
    前開事由，但判決宣告拘役、罰金時，可見行為人仍未見悔
    悟，有列為得撤銷緩刑之事由，以資彈性適用。」故檢察官
    以行為人有刑法第75條之1 第1 項第2 款事由據以聲請撤銷
    緩刑之宣告，法院應就行為人犯罪之情節等，審酌原緩刑之
    宣告是否難收預期之效果，而有執行刑罰之必要，據以裁量
    是否撤銷先前緩刑之宣告。
三、經查；
  (一)本件受刑人因侵占遺失物、竊盜、偽造文書、詐欺等案件，
    經臺灣臺北地方法院以98年度訴字第791號判決判處應執行
    有期徒刑2年，罰金新臺幣1萬5仟元，併諭知緩刑4年，於98
    年9月7日確定在案。然受刑人於緩刑期前即97年3、4月間故
    意犯業務侵占罪，經臺灣臺北地方法院以98年度簡字第4635
    號判決判處有期徒刑6月，於99年5月6日確定，有上開判決
    書正本各1份及臺灣高等法院被告前案紀錄表1份在卷足稽。
    從而，受刑人固確合於修正後刑法第75條之1第1款「緩刑前
    因故意犯他罪，而在緩刑期內受得易科罰金之有期徒刑、拘
    役或罰金之宣告確定者」之構成要件。
  (二)惟刑法緩刑制度係為促進惡性輕微之被告或偶發犯、初犯利
    於改過自新而設，修正後刑法第75條之1 又已課予法院裁量
    之義務，則受刑人雖合於上開要件，然是否已足認前案緩刑
    宣告難收其預期效果，而有執行刑罰之必要，仍須衡酌相關
    情況決定之。查受刑人後案之業務侵占犯行，其犯罪時間為
    97年3 、4 月間，係在前案偽造文書等行為時之97年10至12
    月間之前，據此已難認有何前案緩刑宣告難收其預期效果情
    事，且後案業務侵占犯行並非於該偽造文書等案件判決並為
    緩刑宣告後明知故犯，是亦難認其有無視法院判決宣告緩刑
    之懲儆之情形，自難僅因受刑人有在緩刑期內遭判處得易科
    罰金之有期徒刑之宣告確定，即遽認受刑人未見悔悟自新，
    而有前揭緩刑之宣告難收其預期效果之情形。又被告於犯前
    案及後案為警查獲後，均坦承犯行，並與被害人達成和解，
    足見其悔意，又被告於後案原經檢察官為緩起訴處分，僅因
    未完成緩起訴處分所附參與法治教育10小時之條件，始經檢
    察官撤銷緩起訴，尚難認惡性極為重大而難收其預期效果之
    情形。綜前所述，實難僅憑受刑人後案行為認定其前案之緩
    刑宣告有何難收刑罰預期效果，或其將來一定會有再犯前案
    類似侵害他人法益或造成他人法益危險之犯行，而造成緩刑
    效果不彰之情。
四、綜前所述，聲請人依據刑事訴訟法第476 條、刑法第75條之
    1 第1 項第1 款聲請撤銷受刑人前案緩刑之宣告，固非無據
    ，惟經本院審酌前開各情，尚難認受刑人原宣告之緩刑難收
    其預期效果，非經入監執行無以收儆懲或矯正之效，而有執
    行刑罰之必要，此外，卷存證據亦無其他可認受刑人前案緩
    刑宣告難收預期效果之積極事證可供審酌，是認本件聲請應
    予駁回。
五、爰依刑事訴訟法第220 條，裁定如主文。
中    華    民    國    99    年    6     月    29    日
                  刑事第五庭    法  官  李立傑
以上正本證明與原本無異。
如不服本裁定，應於送達後5日內，向本院提出抗告狀。
                                書記官  梁懿慧
中    華    民    國    99    年    6     月    29    日

司法院資訊處製作；財團法人民間司法改革基金會備份。
